---
title: "wk8_prac_coding"
author: "chris"
date: "2021/12/2"
output: html_document
---

#8.6 data
```{r}
library('googledrive')

drive_download('https://drive.google.com/file/d/1p74oSaSZ15fbQJrmdCXp64YCvpexaG3m/view?usp=sharing',
               path = 'examplegoogledrive/LC08_L1TP_203023_20190513_20190521_01_T1.tar.gz',
               overwrite = T)


library(tidyverse)
library(fs)
library(stringr)
library(utils)

##解压
listfiles<-dir_info(here::here("examplegoogledrive")) %>%
  dplyr::filter(str_detect(path, ".gz")) %>%
  dplyr::select(path)%>%
  dplyr::pull()%>%
  #print out the .gz file
  print()%>%
  as.character()%>%
  utils::untar(exdir=here::here("examplegoogledrive"))
```

#8.7 Processing raster data
8.7.1loading
```{r}
## listing all possible libraries that all presenters may need following each practical
library(sp)
library(raster)
library(rgeos)
library(rgdal)
library(rasterVis)
library(ggplot2)
library(terra)
library(sf)
library(stringr)
library(fs)
library(tidyverse)
```

```{r}
# List your raster files excluding band 8 using the patter argument
listlandsat<-dir_info(here::here("examplegoogledrive"))%>%
  dplyr::filter(str_detect(path, "[B123456790].TIF")) %>%
  dplyr::select(path)%>%
  pull()%>%
  as.character()%>%
  # Load our raster layers into a stack
  stack()
```

```{r}
# Load the manchester boundary
manchester_boundary <- st_read(here::here("data", 
                                          "manchester_boundary_download",
                                          "Manchester_boundary.shp"))
```

```{r}
#check they have the same Coordinate Reference System (CRS)
crs(manchester_boundary)
```
```{r}
crs(listlandsat)
```

8.7.2 Resampling
此数据集存在错误，因为波段 8 未与其他栅格图层的范围完全对齐。有多种方法可以解决此问题，但在本教程中，我们将使用波段 1 的范围重新采样波段 8 图层。首先，读取波段 8 并将其存储为栅格。
```{r  eval=FALSE, cache=TRUE}
# get band 8
b8list<-dir_info(here::here("examplegoogledrive"))%>%
 dplyr::filter(str_detect(path, "[B8].TIF")) %>%
 dplyr::select(path)%>%
 pull()%>%
 as.character()%>%
 raster()
```


8.7.2 Resampling
然后，resample()写出新层，重采样需要一段时间，所以请耐心等待或在 GitHub 上找到我的输出
```{r}
## ngb is a nearest neighbour sampling method
b8correct <- b8list%>%
  resample(., listlandsat$LC08_L1TP_203023_20190513_20190521_01_T1_B1, 
             method = "ngb") %>%
  # Write out the raster
raster::writeRaster(.,str_c(here::here("examplegoogledrive"), 
                  names(b8list), 
                  sep="/"),
            format='GTiff', 
            overwrite=TRUE)
```

加载波段 8 并将其添加到我们的栅格堆栈中
```{r}
b8backin<-dir_info(here::here("examplegoogledrive"))%>%
  dplyr::filter(str_detect(path, "[B8].tif")) %>%
  dplyr::select(path)%>%
  pull()%>%
  as.character()%>%
  raster()
  
listlandsat <- listlandsat %>%
  addLayer(., b8backin)
```

我们可以比较一下两个栅格是否具有相同的范围、行数和列数、投影、分辨率和原点
```{r}
raster::compareRaster(listlandsat$LC08_L1TP_203023_20190513_20190521_01_T1_B1,
              listlandsat$LC08_L1TP_203023_20190513_20190521_01_T1_B8)
```

8.7.3 Clipping
我们的栅格目前是卫星数据分布所在场景的大小，要将其裁剪到我们的研究区域，最好先将其裁剪到 shapefile 的范围，然后像我们在以前的实践中所做的那样将其屏蔽……
```{r}
lsatmask <- listlandsat %>%
  # now crop our temp data to the extent
  raster::crop(.,manchester_boundary)%>%
  raster::mask(.,  manchester_boundary)
```

如果我们想要做的只是剪辑我们的数据，我们现在可以更改光栅堆栈中的.TIFF文件名并再次写出文件……
```{r}
# add mask to the filenames within the raster stack

names(lsatmask) <- names(lsatmask)%>%
  str_c(., 
        "mask", 
        sep="_")

# I need to write mine out in another location
outputfilenames <-
  str_c("examplegoogledrive", "mask/", names(lsatmask) ,sep="")
```

在第一行代码中，我使用了栅格图层的原始名称并在它们的末尾添加了“mask”。这是使用str_c()stringr 包和参数完成的

names(lsatmask)：原始栅格图层名称
"mask"：我想添加到名称中的内容
sep="": 如何将名称和“掩码”分开——“”表示没有空格
由于我无法将 Landsat 文件上传到 GitHub，因此我将它们存储在一个未链接的文件夹中（请记住，这些文件都在 GitHub 上）——所以你不会prac7_data/Lsatdata在那里找到。如果要将剪辑的 Landsat 文件存储在项目目录中，只需使用：1
```{r}
lsatmask %>%
  raster::writeRaster(., names(lsatmask), 
              bylayer=TRUE, 
              format='GTiff', 
              overwrite=TRUE)
```

#8.8 Data exploration
8.8.1 More loading and manipulating
对于下一阶段的分析，我们只对波段 1-7 感兴趣，我们可以从刚刚保存的文件中重新加载它们，也可以直接从原始栅格堆栈中获取它们
```{r}
# or extract them from the original stack
manc<-stack(lsatmask$LC08_L1TP_203023_20190513_20190521_01_T1_B1_mask,
                   lsatmask$LC08_L1TP_203023_20190513_20190521_01_T1_B2_mask,
                   lsatmask$LC08_L1TP_203023_20190513_20190521_01_T1_B3_mask,
                   lsatmask$LC08_L1TP_203023_20190513_20190521_01_T1_B4_mask,
                   lsatmask$LC08_L1TP_203023_20190513_20190521_01_T1_B5_mask,
                   lsatmask$LC08_L1TP_203023_20190513_20190521_01_T1_B6_mask,
                   lsatmask$LC08_L1TP_203023_20190513_20190521_01_T1_B7_mask)

# Name the Bands based on where they sample the electromagentic spectrum
names(manc) <- c('ultra-blue', 'blue', 'green', 'red', 'NIR', 'SWIR1', 'SWIR2') 
```

8.8.2 Plotting data
让我们来看看我们的栅格数据，首先是真彩色（人类如何看待世界），然后是假彩色合成（使用任何其他波段，但不使用红色、绿色和蓝色的组合）。
```{r}
# true colour composite
manc_rgb <- stack(manc$red, manc$green, manc$blue)
# false colour composite
manc_false <- stack(manc$NIR, manc$red, manc$green)

manc_rgb %>%
  plotRGB(.,axes=TRUE, stretch="lin")
```

```{r}
manc_false %>%
    plotRGB(.,axes=TRUE, stretch="lin")
```

8.8.3 Data similarity
如果您想查看单波段并检查波段之间的相似性怎么办？
```{r}
# Looking at single bands
plot(manc$SWIR2)
```

```{r}
## How are these bands different?
#set the plot window size (2 by 2)
par(mfrow = c(2,2))
#plot the bands
plot(manc$blue, main = "Blue")
plot(manc$green, main = "Green")
plot(manc$red, main = "Red")
plot(manc$NIR, main = "NIR")
```
    
```{r}
## Look at the stats of these bands
pairs(manc[[1:7]])
```
 低统计显着性意味着这些波段的波长反射率差异足够大，可以在图像中显示不同的内容。我们也可以用ggplot2and让它看起来更好一点GGally
```{r}
library(ggplot2)
library(GGally)

manc %>%
  terra::as.data.frame(., na.rm=TRUE)%>%
  dplyr::sample_n(., 100)%>%
  ggpairs(.,axisLabels="none")
```

#8.9 Basic raster calculations 

现在我们将继续进行一些基本的高级栅格分析，以根据此栅格数据计算温度。为此，我们需要生成额外的栅格层，其中第一个是 NDVI

8.9.1 NDVI
活的绿色植被可以通过归一化差异植被指数 (NDVI) 用 NIR 和红色波段表示，因为叶绿素在 NIR 波长中反射，但在红色波长中吸收。


8.9.2 NDVI function

让我们创建一个名为的函数 NDVIfun
```{r}
NDVIfun <- function(NIR, Red) {
  NDVI <- (NIR - Red) / (NIR + Red)
  return(NDVI)
}
```
这里我们说过我们的函数需要两个参数 NIR 和 Red，下一行根据公式计算 NDVI 并返回它。为了能够在我们的整个分析过程中使用此函数，请将其复制到控制台或创建一个新的 R 脚本，将其保存在您的项目中，然后使用该source()函数在此代码中调用它，例如……

```{r}
source('NDVIfun.R')
```

```{r}
ndvi <- NDVIfun(manc$NIR, manc$red)
```

```{r}
ndvi %>%
  plot(.,col = rev(terrain.colors(10)), main = "Landsat-NDVI")
```
```{r}
# Let's look at the histogram for this dataset
ndvi %>%
  hist(., breaks = 40, main = "NDVI Histogram", xlim = c(-.3,.8))
```

我们可以根据使用第三四分位数的直方图重新分类到栅格以显示最有可能进入植被的用途——我们假设高于第三四分位数的任何东西都是植被。
```{r}
veg <- ndvi %>%
  reclassify(., cbind(-Inf, 0.3, NA))

veg %>%
  plot(.,main = 'Possible Veg cover')
```

让我们来看看这与整个曼彻斯特的关系
```{r}
manc_rgb %>%
  plotRGB(.,axes = TRUE, stretch = "lin", main = "Landsat True Color Composite")

veg %>%
  plot(., add=TRUE, legend=FALSE)
```

#8.10 Advanced raster calculations
8.10.1 Calucating tempearture from Landsat data


下载 Landsat 数据时提供的文件中提供了Grescale 和 Brescale 。在记事本中打开此文件并提取频段 10 增益 (MULT_BAND) 和偏置 (ADD_BAND) 所需的值
```{r}
library(RStoolbox)

MTL<-dir_info(here::here("examplegoogledrive")) %>%
  dplyr::filter(str_detect(path, "MTL.txt")) %>%
  dplyr::select(path)%>%
  pull()%>%
  readMeta()

 #To see all the attributes
head(MTL)
```

现在让我们从波段 10 的 readMTL 变量中提取值……我们可以使用getMeta()from函数或者RStoolbox自己提取值……
```{r}
offsetandgain <-MTL %>%
  getMeta("B10_dn", metaData = ., what = "CALRAD")

offsetandgain
```

```{r}
##OR  
offsetandgain <- subset(MTL$CALRAD, rownames(MTL$CALRAD) == "B10_dn")
```

使用波段 10 栅格图层运行计算
```{r}
TOA <- offsetandgain$gain *
  lsatmask$LC08_L1TP_203023_20190513_20190521_01_T1_B10_mask + 
  offsetandgain$offset
```


接下来将 TOA 转换为亮度温度  吨乙
  使用以下等式
```{r}
Calidata <- MTL$CALBT%>%
  terra::as.data.frame()%>%
  mutate(Band=rownames(.))%>%
  filter(Band=="B10_dn")

# subset the columns
K1 <- Calidata %>%
  dplyr::select(K1)%>%
  pull()

K2 <- Calidata %>%
  dplyr::select(K2)%>%
  pull()

Brighttemp <- (K2 / log((K1 / TOA) + 1))
```
首先我们需要计算每个像素的植被分数
```{r}
facveg <- (ndvi-0.2/0.5-0.2)^2
```
现在使用以下方法计算发射率
```{r}
emiss <- 0.004*facveg+0.986
```

```{r}
Boltzmann <- 1.38*10e-23
Plank <- 6.626*10e-34
c <- 2.998*10e8

p <- Plank*(c/Boltzmann)
```
    
```{r}
#define remaining varaibles
lambda <- 1.09e-5
#run the LST calculation
LST <- Brighttemp/(1 +(lambda*Brighttemp/p)*log(emiss))
# check the values
LST
```
    
```{r}
LST <- LST-273.15
plot(LST)
```
    
# 8.11 Calucating urban area from Landsat data   
在 Landsat 8 数据中，SWIR 为频段 6，NIR 频段为 5
```{r}
NDBI=((lsatmask$LC08_L1TP_203023_20190513_20190521_01_T1_B6_mask-
         lsatmask$LC08_L1TP_203023_20190513_20190521_01_T1_B5_mask)/
        (lsatmask$LC08_L1TP_203023_20190513_20190521_01_T1_B6_mask+
        lsatmask$LC08_L1TP_203023_20190513_20190521_01_T1_B5_mask))
```

```{r}
NDBIfunexample <- NDVIfun(lsatmask$LC08_L1TP_203023_20190513_20190521_01_T1_B6_mask,
                          lsatmask$LC08_L1TP_203023_20190513_20190521_01_T1_B5_mask)
```

8.12市区与温度关系
我们可以绘制彼此对立的变量，但有很多数据点
```{r}
plot(values(NDBI), values(LST))
```
这被称为过度绘图问题。因此，让我们从两个栅格层中随机抽取相同像素的子集。

为此，我们需要再次堆叠我们的层
```{r}
# stack the layers

computeddata <- LST%>%
  stack(.,NDBI)%>%
  terra::as.data.frame()%>%
  na.omit()%>%
  # take a random subset
  dplyr::sample_n(., 500)%>%
  dplyr::rename(Temp="layer.1", NDBI="layer.2")

 # check the output
plot(computeddata$Temp, computeddata$NDBI)
```
```{r}
library(plotly)
library(htmlwidgets)
```
将数据转换为 data.frame 以使用ggplot，然后绘制
```{r}
heat<-ggplot(computeddata, aes(x = NDBI, y = Temp))+
  geom_point(alpha=2, colour = "#51A0D5")+
  labs(x = "Temperature", 
       y = "Urban index",
       title = "Manchester urban and temperature relationship")+
   geom_smooth(method='lm', se=FALSE)+
  theme_classic()+
  theme(plot.title = element_text(hjust = 0.5))

# interactive plot
ggplotly(heat)

## `geom_smooth()` using formula 'y ~ x'

```

如何绘制整个数据集而不是随机子集.....

```{r}
computeddatafull <- LST%>%
  stack(.,NDBI)%>%
  terra::as.data.frame()%>%
  na.omit()%>%
  # take a random subset
  dplyr::rename(Temp="layer.1", NDBI="layer.2")

hexbins <- ggplot(computeddatafull, 
                  aes(x=NDBI, y=Temp)) +
  geom_hex(bins=100, na.rm=TRUE) +
  labs(fill = "Count per bin")+
  geom_smooth(method='lm', se=FALSE, size=0.6)+
  theme_bw()

ggplotly(hexbins)
```



#8.13统计汇总
要查看我们的变量是否相关，让我们运行一些基本的相关性

```{r}
library(rstatix)
Correlation <- computeddatafull %>%
  cor_test(Temp, NDBI, use = "complete.obs", method = c("pearson"))

Correlation
```

```{r}
abs(qt(0.05/2, 198268))
```

```{r}
computeddatafull %>%
  pull(Temp)%>%
  length()
```

```{r}
length(computeddatafull)
```


#8.14 LSOA/MSOA 统计
```{r}
library(dplyr)
library(sf)

# read in LSOA data
UK_LSOA <- st_read(here::here("data", 
                                    "Lower_Super_Output_Area_(LSOA)_IMD2019__(WGS84)-shp",
                                          "5878ebcf-f091-4bde-8864-aa547dd45afd2020330-1-8g4usn.8evuq.shp"))
```

```{r}
# project it to match Manchester boundary
UK_LSOA <- UK_LSOA %>%
  st_transform(., 32630)

# read in MSOA and project it
MSOA <- st_read(here::here("data",
                           "MSOA_EngWal_Dec_2011_Generalised_ClippedEW_0",
                           "Middle_Layer_Super_Output_Areas_December_2011_Generalised_Clipped_Boundaries_in_England_and_Wales.shp")) %>%
   st_transform(., 32630)
```


```{r}
#select only MSOA within boundary
manchester_MSOA <- MSOA[manchester_boundary, , op=st_within]

#select only LSOA that intersect MSOA
manchester_LSOA <- UK_LSOA[manchester_MSOA,]
```


接下来，我们需要使用raster::extract(). fun()指定如何汇总空间单元 (LSOA) 内的像素，na.rm()=TRUE忽略 NA 值并将df=TRUE结果输出到数据帧。
```{r}
# extract mean LST value per LSOA
LST_per_LSOA <- raster::extract(LST, manchester_LSOA, fun=mean, na.rm=TRUE, df=TRUE)

# add the LSOA ID back
LST_per_LSOA$FID<-manchester_LSOA$FID

# join the average temp to the sf
manchester_LSOA_temp <- manchester_LSOA %>%
  left_join(.,
            LST_per_LSOA,
            by="FID")%>%
  dplyr::rename(temp=layer)
```







